---
title: "Data Gue - My Writing"
author: "Rasyid Ridha"
output:
  html_document:
    toc: true
    toc_float: true
---

```{r setup, include=FALSE}
knitr::opts_chunk$set(
  echo = TRUE,
  message = FALSE,
  warning = FALSE,
  fig.path = paste0("figs/")
)
```

My 2016 - 2017 writing at "New Scratch" stats!

## Preparation

```{r}
library(tidyverse)
library(rvest)
library(tidytext)
library(stringr)
library(lubridate)
library(wordcloud)
# library(rmarkdown)
# I convert .docx to .html using
# pandoc_convert(dir, to = "html", output = out)

df_raw <- read_html("data/writing_raw.html")

# clean data
df_wr <- data_frame(txt = as.character(df_raw))
df_wr <- df_wr %>%
  unnest_tokens(post, txt, token="regex", pattern="(?=<h1)", to_lower=FALSE) %>%
  filter(grepl("^<h1", post)) %>%
  mutate(id=row_number()) %>%
  select(id, post) %>%
  mutate(date=str_extract(post, "(?<=<p>).*(?=\\s+â\u0080\u0093)"),
         date=gsub("Januari", "January", date),
         date=gsub("Februari", "February", date),
         date=gsub("Maret", "March", date),
         date=gsub("Juni", "June", date),
         date=gsub("Juli", "July", date),
         date=gsub("Agustus", "August", date),
         date=gsub("Oktober", "October", date),
         date=gsub("Desember", "December", date),
         date=gsub("Mei", "May", date),
         date=substring(date, 1, 100),
         date_real=dmy(date))
df_wr_det <- df_wr %>%
  mutate(date = date_real) %>%
  select(-date_real) %>%
  unnest_tokens(content, post, token="regex", pattern="(?=<p)", to_lower=FALSE) %>%
  mutate(type = case_when(grepl("<h1", content)~"title",
                          grepl("<li>", content)~"list",
                          TRUE~"paragraph")) 
```

```{r finalize}
df_wr <- df_wr %>%
  mutate(title = map_chr(post, function(x) html_text(html_nodes(read_html(x), "h1"))),
         date = date_real) %>%
  select(-post, -date_real)
df_wr_det <- df_wr_det %>%
  mutate(content = map_chr(content, function(x) html_text(read_html(x))),
         content = gsub("?|â", "", content))
df_wr_token <- df_wr_det %>%
  mutate(id_pr = row_number()) %>%
  select(id, id_pr, everything()) %>%
  unnest_tokens(word, content, drop = FALSE)
df_wr_token
```

## Overview

```{r daily}
# let's rock with forcats!
df_daily <- df_wr %>%
  count(date) %>%
  filter(!is.na(date)) %>%
  complete(date = full_seq(date, 1), fill = list(n = 0)) %>%
  filter(!is.na(date)) %>%
  mutate(day = day(date),
         month = as.factor(zoo::as.yearmon(date)),
         month = forcats::fct_rev(month),
         month = forcats::fct_relabel(month, function(x) gsub("20", "'", x)),
         day_type = ifelse(wday(date, label = TRUE) %in% c("Sat", "Sun"),
                           "Weekend", "Weekday"),
         day_type = ifelse(day_type == "Weekend", "W", NA_character_),
         n = cut(n, c(0,2)),
         n = forcats::fct_recode(n, Yes = "(0,2]")) 
df_daily %>%
  ggplot(aes(day, month)) + 
  geom_tile(aes(fill = n), color = "grey85") +
  geom_text(aes(label = day_type), family = "Roboto Condensed") +
  # geom_point(data = df_daily %>%
  #              filter(month == "Sep '17", day %in% 10:18), 
  #           color = "darkorange", alpha = 0.5, size = 1) +
  # geom_text(data = df_daily %>%
  #            filter(month == "Sep '17", day %in% 10:18), 
  #           color = "darkorange", alpha = 0.8,
  #           aes(label = "S")) +
  hrbrthemes::theme_ipsum_rc(grid="", plot_margin = margin(5,5,5,5)) +
  scale_x_continuous(expand = c(0,0.3), breaks = 1:31) +
  scale_fill_brewer("Writing?", palette = "Pastel2") +
  labs(x = NULL, y = NULL) +
  theme(legend.position = "bottom")
```

```{r}
df_ovw <- df_wr_token %>%
  inner_join(df_wr) %>%
  mutate(year = year(date)) %>%
  group_by(year) %>%
  summarise(n = n(),
            n_title = n_distinct(id)) %>%
  mutate(w = n / n_title,
         p_n = n / sum(n),
         p_n_title = n_title / sum(n_title))
df_ovw
```

```{r include=FALSE}
df_date <- df_wr %>%
  filter(!is.na(date)) %>%
  summarise(min_date = min(date),
            max_date = max(date))
```

Dari tahun 2016, tepatnya tanggal `r df_date$min_date` hingga tahun 2017, tepatnya tanggal `r df_date$max_date`, gue sudah menulis di "New Scratch" sebanyak `r sum(df_ovw$n_title)` tulisan yang terdiri dari `r sum(df_ovw$n)` kata, belum termasuk tulisan-tulisan lain yang bertebaran di berbagai macam canel.

Secara rinci, di tahun 2016, gue sudah menulis sebanyak `r df_ovw$n[1]` kata, di tahun 2017 sebanyak `r df_ovw$n[2]` kata dan `r df_ovw$n[3]` kata tanpa keterangan waktu. Kenaikan mencapai `r round(df_ovw$n[2]/df_ovw$n[1],0)` kali dari tahun 2016 ke tahun 2017, namun perlu digarisbawahi bahwa pada tahun 2016, tulisan dimulai pada bulan kelima yaitu bulan Mei.

```{r monthly, fig.width=8, fig.height=4}
df_wr_token %>%
  inner_join(df_wr) %>%
  mutate(year = year(date),
         month = month(date, label = TRUE)) %>%
  group_by(month, year) %>%
  summarise(n = n(),
            n_title = n_distinct(id)) %>%
  filter(!is.na(year)) %>%
  ggplot(aes(month, n_title, color = factor(year), group = year)) + 
  geom_point() + geom_line() +
  geom_text(aes(label = paste(scales::comma(n), "\nwords")),
            family = "Roboto Condensed", vjust=1.8, size = 3) +
  hrbrthemes::theme_ipsum_rc(grid = "Yy", plot_margin = margin(5,5,5,5)) +
  theme(legend.justification = c(0,1),
        legend.position = c(0,1)) +
  scale_color_brewer(NULL, palette = "Pastel1") +
  scale_y_continuous(limits = c(0,30)) +
  labs(x = NULL, y = "# of Writings")
```

## The Words

### Wordcloud

```{r writing-wc, fig.width=6, fig.height=3.5}
df_top_all <- df_wr_token %>%
  inner_join(df_wr) %>%
  anti_join(stop_words) %>%
  anti_join(readLines("data/sw.txt", warn=FALSE) %>%
              data_frame(word=.)) %>%
  anti_join(readLines("data/gaul.txt", warn=FALSE) %>%
              data_frame(word=.)) %>%
  count(word, sort = TRUE)
wordcloud(df_top_all$word, df_top_all$n,
          random.order = FALSE,
          random.color = FALSE,
          max.words = 100,
          colors=(brewer.pal(8, "Paired")),
          family="Roboto Condensed")
```

```{r data}
df_wr_token %>%
  select(id, word) %>%
  mutate(have_data = ifelse(word %in% "data", 1, 0)) %>%
  group_by(id) %>%
  summarise(have_data = max(have_data)) %>%
  count(have_data)
```

### 2016 to 2017 Shifting Words

```{r 2016-2017-change}
df_top_yearly <- df_wr_token %>%
  inner_join(df_wr) %>%
  mutate(year = year(date)) %>%
  anti_join(stop_words) %>%
  anti_join(readLines("data/sw.txt", warn=FALSE) %>%
              data_frame(word=.)) %>%
  anti_join(readLines("data/gaul.txt", warn=FALSE) %>%
              data_frame(word=.)) %>%
  count(year, word, sort = TRUE) %>%
  # inner_join(select(df_ovw, year, n_all=n)) %>%
  # mutate(p = n / n_all) %>%
  group_by(year) %>%
  mutate(p = n / sum(n)) %>%
  filter(!is.na(year)) %>%
  ungroup()
df_top_yearly
df_change <- df_top_yearly %>%
  select(year, word, p) %>%
  spread(year, p) %>%
  left_join(df_top_yearly %>%
               group_by(word) %>%
               summarise(n = sum(n)) %>%
               ungroup()) %>%
  arrange(-n) %>%
  mutate(p_change = (`2017`-`2016`)/`2016`,
         ratio = ifelse(p_change > 0, `2017`/`2016`, `2016`/`2017`)) %>%
  arrange(-p_change)
df_change %>%
  filter(n >= 100) %>%
  mutate(p_change_abs = abs(p_change),
         dirc = ifelse(p_change > 0, "Increased (2017:2016)", "Decreased (2016:2017)")) %>%
  top_n(20, ratio) %>%
  ggplot(aes(reorder(word, ratio), ratio, fill = dirc)) + 
  geom_col() + coord_flip() +
  geom_text(aes(label = paste0(round(ratio, 2), "x"), color = dirc), 
            hjust = -0.2, family = "Roboto Condensed") +
  hrbrthemes::theme_ipsum_rc(grid = "", plot_margin = margin(5,5,5,5)) +
  theme(legend.justification = c(1,0),
        legend.position = c(1,0)) +
  scale_fill_brewer(NULL, palette = "Pastel1") +
  scale_color_brewer(NULL, palette = "Pastel1") +
  scale_y_continuous(expand = c(0,0.3), limits = c(0, 40)) +
  labs(x = NULL,
       y = NULL,
       caption = "Only words with occurence >=100") +
  theme(axis.text.x = element_blank())
```

### Monthly Top Words 2017

```{r monthly-top, fig.width=12}
df_top_monthly <- df_wr_token %>%
  inner_join(df_wr) %>%
  mutate(year = year(date),
         month = month(date, label = TRUE)) %>%
  anti_join(stop_words) %>%
  anti_join(readLines("data/sw.txt", warn=FALSE) %>%
              data_frame(word=.)) %>%
  anti_join(readLines("data/gaul.txt", warn=FALSE) %>%
              data_frame(word=.)) %>%
  count(year, month, word, sort = TRUE) %>%
  filter(!is.na(year)) %>%
  arrange(month, -year)
df_top_monthly %>%
  filter(year == 2017) %>%
  group_by(month, year) %>%
  top_n(10) %>%
  mutate(n_order = rev(row_number())) %>%
  left_join(df_top_yearly %>%
              filter(year == 2017) %>%
              top_n(10) %>%
              select(word) %>%
              mutate(top = "Yes")) %>%
  replace_na(list(top = "No")) %>%
  ggplot(aes(month, n_order)) +
  geom_text(aes(label = word, size = n, color = top),
            family = "Roboto Condensed") +
  hrbrthemes::theme_ipsum_rc(grid = "", plot_margin = margin(5,5,5,5)) +
  theme(legend.position = "top",
        axis.text.y = element_blank()) +
  labs(x = NULL, y = NULL) +
  scale_x_discrete(labels = paste0(unique(df_top_monthly$month), "\n2017")) +
  scale_size("Count", range = c(4,7)) +
  scale_color_manual(NULL, values = c("Yes" = "grey60",
                                      "No" = "darkorange"), 
                     labels = c("Included in top 10 all words", 
                                "Not included in top 10 all words"))
```

### Words Unsaid in Different Years

```{r}
df_change %>%
  filter(is.na(`2016`) | is.na(`2017`)) %>%
  select(-p_change, -ratio) %>%
  mutate(year = case_when(is.na(`2016`)~"2017",
                          is.na(`2017`)~"2016")) %>%
  select(-`2016`, -`2017`) %>%
  group_by(year) %>%
  top_n(20, n)
```

### Words Relationship

```{r word-network, fig.width=8, fig.height=7}
library(widyr)
library(igraph)
library(ggraph)
df_word_pair <- df_wr_token %>%
  anti_join(stop_words) %>%
  anti_join(readLines("data/sw.txt", warn=FALSE) %>%
              data_frame(word=.)) %>%
  anti_join(readLines("data/gaul.txt", warn=FALSE) %>%
              data_frame(word=.)) %>%
  pairwise_count(word, id_pr, upper = FALSE) %>%
  group_by(item1, item2) %>%
  summarise(n = sum(n)) %>%
  arrange(-n) %>%
  filter(n >= 20)
# df_vertice <- df_change %>%
#   mutate(type = case_when(is.na(`2016`)~"2017",
#                           is.na(`2017`)~"2016",
#                           TRUE~"Both")) %>%
#   select(item = word, type) %>%
#   filter(item %in% c(unique(df_word_pair$item1),
#                      unique(df_word_pair$item2)))
df_graph <- df_word_pair %>%
  filter(n >= 20) %>%
  graph_from_data_frame()
V(df_graph)$freq <- degree(df_graph, mode = "all")
df_graph %>%
  ggraph() +
  geom_edge_link(aes(edge_alpha = n), show.legend = FALSE) +
  geom_node_point(aes(size = freq*1.1), color = "black") +
  geom_node_point(aes(size = freq), color = "white") +
  geom_node_text(aes(label = name, size = freq), 
                 family = "Roboto Condensed", 
                 color = "steelblue", 
                 show.legend = FALSE, repel = TRUE) +
  theme_void(base_family = "Roboto Condensed") +
  expand_limits(x = 0, y = 0) +
  scale_size("Freq", range = c(3,7), guide = FALSE) +
  labs(caption = "Jurnal Harian Rasyid Ridha 'New Scratch' 2016-2017\nrasyidridha.com") +
  theme(plot.caption = element_text(color = "grey50"))
```


